臺灣彰化地方法院刑事判決　　　　　　　 96年度訴緝字第9號
公　訴　人　臺灣彰化地方法院檢察署檢察官
被　　　告　甲○○
上列被告因毒品危害防制條例案件，經檢察官提起公訴（九十四
年度毒偵字第三五七一號），被告於準備程序中就被訴事實為有
罪之陳述，經告知簡式審判程序之旨，並聽取公訴人、被告之意
見後，由本院合議庭裁定由受命法官獨任進行簡式審判程序，判
決如下：
    主  文
甲○○施用第一級毒品，處有期徒刑柒月。
    犯罪事實
一、甲○○前曾於民國八十二年六月十六日，因贓物案件，經臺
    灣高等法院臺中分院判處有期徒刑六月確定，經送監執行後
    ，於八十三年八月十四日執行完畢出監（不構成累犯）；另
    因施用毒品案件，經本院以九十年度毒聲字第二０二九號裁
    定送觀察、勒戒後，因評定認無繼續施用毒品之傾向，經臺
    灣彰化地方法院檢察署檢察官於九十年八月二十二日，以九
    十年度毒偵緝字四三四號為不起訴之處分；復因施用毒品案
    件，再經本院以九十一年度毒聲字第一三四三號裁定送觀察
    、勒戒後，經評定仍認無繼續施用毒品之傾向，並於九十一
    年七月十七日執行完畢出所，再由臺灣彰化地方法院檢察署
    檢察官於九十一年七月十七日，以九十一年度毒偵字第一一
    ０九、一四七八號為不起訴之處分。詎仍不知警惕，復於觀
    察、勒戒執行完畢釋放後五年內，另基於施用第一級毒品海
    洛因之犯意，於九十四年七月十三日下午五時許，在其彰化
    縣芳苑鄉建平村新興巷四十五號住處內，以將少許第一級毒
    品海洛因粉末羼入香菸內，再點火施用之方式，施用第一級
　　毒品海洛因一次。嗣於九十四年七月十四日上午八時五十分
    許，經警持本院所核發之搜索票（受搜索之對象為甲○○）
    前往彰化縣芳苑鄉建平村新興巷四十五號執行搜索時，當場
    查獲其與謝明真（係甲○○之妻，所涉施用毒品案件，業經
    臺灣高等法院臺中分院以九十四年度上訴字第二四一四號判
    決確定）二人，並扣得屬謝明真所有供施用之第一級毒品海
    洛因一包（量微無法稱重，空包裝重０點三三公克）。而甲
    ○○為警查獲後所採集之尿液經送檢驗，其結果確呈現嗎啡
    陽性反應。
二、案經彰化縣警察局二林分局報請臺灣彰化地方法院檢察署檢
    察官偵查起訴及經本院通緝到案後審理。
    理  由
一、上揭施用第一級毒品海洛因一次之犯罪事實，業據被告甲○
    ○於本院審理時坦承不諱，而被告於九十四年七月十四日上
    午九時五十分許，為警所採集之尿液經送檢驗（係以氣相層
    析質譜儀為檢驗方法），其結果確呈現嗎啡陽性反應，有彰
    化縣警察局二林分局委託檢驗尿液代號與真實姓名對照認證
    表一紙及詮昕科技股份有限公司濫用藥物尿液檢驗報告（報
    告編號：00000000）一紙附卷可稽，則被告就其施
    用第一級毒品海洛因一次之自白核與事實相符，足堪採信。
    另被告係經送觀察、勒戒執行完畢後釋放，故被告此次再為
    施用第一級毒品之犯行，應係另行起意無訛。又被告前曾因
    施用毒品案件，經本院以九十年度毒聲字第二０二九號裁定
    送觀察、勒戒後，因評定認無繼續施用毒品之傾向，經臺灣
    彰化地方法院檢察署檢察官於九十年八月二十二日，以九十
    年度毒偵緝字四三四號為不起訴之處分；復因施用毒品案件
    ，再經本院以九十一年度毒聲字第一三四三號裁定送觀察、
    勒戒後，經評定仍認無繼續施用毒品之傾向，並於九十一年
    七月十七日執行完畢出所，再由臺灣彰化地方法院檢察署檢
    察官於九十一年七月十七日以九十一年度毒偵字第一一０九
    、一四七八號為不起訴之處分，故被告於觀察、勒戒執行完
    畢釋放後五年內，再為施用第一級毒品之犯行，本件事證明
    確，被告施用第一級毒品海洛因之犯行洵堪認定。
二、按海洛因係毒品危害防制條例所定之第一級毒品，不得非法
　　施用。是被告甲○○施用第一級毒品海洛因之行為，核係犯
　  毒品危害防制條例第十條第一項之施用第一級毒品罪。查被
    告為供施用第一級毒品而持有該級毒品之低度行為，應為施
    用之高度行為所吸收，不另論罪。爰審酌被告曾因施用毒品
    經送觀察、勒戒二次，而仍未知警惕又再犯本案之罪，足見
    其雖經觀察、勒戒之治療程序，仍未徹底袪除施用毒品遠離
    毒害，顯未能善體國家設置觀察、勒戒機構，協助毒品施用
    者戒除毒害之良法美意，惟念及施用毒品本質上係戕害自身
    健康之行為，尚未嚴重破壞社會秩序或侵害他人權益，及其
    施用第一級毒品海洛因之次數僅一次，犯罪之動機、目的、
    所生危害及於本院審理時終坦承犯行態度尚屬良好等一切情
    狀，量處如主文所示之刑，以示懲儆。
三、至扣案之第一級毒品海洛因一包（量微無法稱重，空包裝重
    ０點三三公克），經詢之被告仍否認係屬其所有及供其施用
    之毒品，並辯稱：係伊太太謝明真所有等語（見本院九十六
    年二月二十七日審判筆錄），參酌以本院所調閱附卷之臺灣
    高等法院臺中分院九十四年度上訴字第二四一四號刑事判決
    ，亦認定該扣案之第一級毒品海洛因一包確係屬謝明真所有
    ，且業已於上開刑事判決中宣告收銷燬之等情，足認上開扣
    案之物品確係屬謝明真所有無誤，雖扣案之第一級毒品海洛
    因一包係屬違禁物，惟依從刑附隨於主刑之原則，上開扣案
    之物品依法本即應在另案謝明真所涉之毒品案件中依法處理
    之，爰不於本案中宣告沒收銷燬之，併此敘明。
據上論斷，應依刑事訴訟法第二百七十三條之一第一項、第二百
九十九條第一項前段，毒品危害防制條例第十條第一項、第二十
三條第二項，判決如主文。
本案經檢察官洪英丰到庭執行職務。
中　　華　　民　　國　九十六　年　　二　　月　二十七　日
                  刑事第五庭    法  官  許旭聖
以上正本證明與原本無異。
如不服本判決，應於判決送達後十日內，向本院提出上訴狀（須
附繕本），上訴於臺灣高等法院臺中分院。
中　　華　　民　　國　九十六　年　　二　　月　二十七　日
                                書記官  黃幼華
附錄論罪科刑法條
毒品危害防制條例第十條第一項：
施用第一級毒品者，處六月以上五年以下有期徒刑。
